

RICARDO VAN TOORN

- Laan 1940-1945 30, Meteren
- 0614882003
- ricardovantoorn@icloud.com
- LinkedIn: Ricardo van Toorn
- ff 11 September 2004
- Mederlands

PROFIELSCHETS

Ik begon mijn carrière als DevOps Engineer en UI/UX Designer bij Swisscom, waar ik werkte aan de Swisscom Feature Toggle App. Mijn taken omvatten zowel technische ontwikkeling als het ontwerpen van de gebruikerservaring. Mijn achtergrond in economie en ondernemen heeft me geholpen om waardevolle, gebruikersgerichte oplossingen te bieden. Na Swisscom werkte ik als Frontend Developer bij Padgin, waar ik mijn technische vaardigheden verder ontwikkelde en bijdroeg aan webtoepassingen. Mijn veelzijdige achtergrond stelde me in staat om een connectie te slaan tussen technologie en zakelijke behoeften.

VAARDIGHEDEN

- Samenwerken
- Zelfstandig
- Klantgericht
- Doorzettingsvermogen
- Flexibel

- Communicatief
- · Probleemoplossend vermogen
- Creatief
- Tijdmanagement
- HTML, CSS, JS, SQL, .NET C#

WERKERVARING

FRONTEND DEVELOPER, 02/2023 - 06/2023

Padgin, Geldermalsen, Nederland

DEVOPS ENGINEER - UI UX DESIGNER, 09/2021 - 02/2022

Swisscom, Rotterdam, Nederland

OPLEIDINGEN

Software Developer

Koning Willem 1 College, 's Hertogenbosch

Economie & Ondernemen

VMBO-Diploma

O.R.S Lek en Linge vestiging De Lingeborgh, Geldermalsen

September 2016 - Februari 2020

TALEN

Eerste taal: Nederlands

Engels: B2

Gevorderd